臺北高等行政法院判決
　　　　　　　　　　　　　　　　　　 93年度訴字第1615號
　　　　　　　　　　　　　　　.
原　　　告　弘宮大飯店有限公司
代　表　人　甲○○
被　　　告　財政部臺北市國稅局
代　表　人　張盛和（局長）
訴訟代理人　乙○○
上列當事人間因營利事業所得稅事件，原告不服財政部中華民國
93年3月17日台財訴字第0931350714號訴願決定，提起行政訴訟
。本院判決如下：
　　主  文
原告之訴駁回。
訴訟費用由原告負擔。
　　事  實
一、事實概要：原告86年度營利事業所得稅結算申報，列報營業
    收入淨額新台幣（下同）8,961,837元、課稅所得3,536,386
    元，經被告依書面審查核定在案。嗣台北市稅捐稽徵處據檢
    舉查得原告涉嫌於86年銷售勞務金額計9,528,624元（不含
    稅），短漏開統一發票並漏報銷售額9,528,624元，函移被
    告審理違章成立，除核定補徵稅額452,609元外，並依所得
    稅法第110條第1項規定，按所漏稅額處1倍之罰鍰452,600元
    （計至百元止）。原告不服，申經復查結果，未獲准變更，
    提起訴願，亦遭決定駁回，遂向本院提起行政訴訟。
二、兩造聲明：
　(一)原告聲明：（依起訴狀所載）
    1.被告財政部台北市國稅局所為台財訴字第0931350714號（
      案號：第00000000號）訴願決定暨92年10月23日財北國稅
      法字第0920246066號復查決定書應予撤銷。
    2.訴訟費用由被告負擔。
　(二)被告聲明：
    1.駁回原告之訴。
    2.訴訟費用由原告負擔。
三、兩造爭點：原告系爭年度是否有銷售勞務短漏開發票之違章
              ，致短漏報銷售額之情形？
　(一)原告主張之理由：（原告未於言詞辯論期日到場，據其所提
                      訴狀主張如下）
    本件被告係依據檢舉人所提出之帳單資料及原告代表人甲○
    ○之談話筆錄作為核定稅款及罰鍰之依據，經查被告雖一再
    認定檢舉人所提出之帳單資料為真正，然觀諸所謂帳單資料
    僅係散亂未編序號於其上，亦未載明公司行號名稱，又無標
    明年度之資料影本，則被告又如何證明係原告之帳證？縱認
    帳單資料上之原告代表人甲○○印章為真正，惟檢舉人係於
    87年12月間始至原告公司任職櫃檯，對於原告每日營業收入
    及支出作業並不熟悉，如何能僅憑其所稱系爭1張1張之帳單
    係85年以後之帳單資料，即認定係85年至88年間之帳單資料
    ？且原告公司自80年起即改以電腦記帳作業，期中未曾以人
    工方式記帳，故檢舉人所提供之帳單資料應係原告80年度以
    前之公司資料，台北市稅捐稽徵處僅憑散亂未記載完整之帳
    單資料，即遽以認定原告於85年至88年間涉嫌漏報銷售額，
    實過於草率，有違證據法則，難令人甘服。又檢舉人因勞資
    糾紛而具狀檢舉原告，所提帳單資料難保未有加油添醋、灌
    水之嫌，誠難採為證據，況原告85年至88年銷售貨物漏開發
    票等事件，雖經最高行政法院92年判字第1342號判決駁回原
    告上訴而告確定，但原告業已聲請再審，故不能以上開事件
    即認定原告有漏報營利事業所得稅之情事，從而被告僅依據
    檢舉人提供之帳單資料，即遽以認定原告違章，原處分顯有
    違誤。
  (二)被告答辯之理由：
    1.營利事業所得稅部分：
      按「在前項核課期間內，經另發現應徵之稅捐者，仍應
        依法補徵或並予處罰；．．．」，為稅捐稽徵法第21條
        第2項所規定。次按「納稅義務人應於每年2月20日起至
        3月底止，填具結算申報書，向該管稽徵機關，申報其
        上一年度內構成綜合所得總額或營利事業收入總額之項
        目及數額，以及有關減免、扣除之事實，並應依其全年
        應納稅額減除暫繳稅額、尚未抵繳之扣繳稅額及可扣抵
        稅額，計算其應納之結算稅額」，所得稅法第71條第1
        項定有明文。
      本件原告86年度營利事業所得稅結算申報，原列報營業
        收入淨額8,961,837元、課稅所得額3,536,386元，經被
        告依書面審查核定在案，嗣台北市稅捐稽徵處據檢舉查
        獲原告涉嫌於86年銷售勞務金額計9,528,624元（不含
        稅），短漏開統一發票並漏報銷售額9,528,624元，函
        移被告，審理違章成立，乃核定補徵短漏所得稅額
        452,609元。原告不服，主張係因員工勞資糾紛，具狀
        不實資料檢舉云云，申經被告復查決定以，經查原告86
        年度營利事業所得稅結算申報原列報營業收入淨額
        8,961,837元，依據臺北市稅捐稽徵處通報資料，核定
        漏報營業收入9,528,624元，變更核定全年營業收入為
        18,490,461元、全年所得額為3,536,386元，短漏所得
        稅額452,609元，原告雖訴稱涉及營業稅部分已依行政
        訴訟法救濟中在案，惟經查本件營業稅部分業經鈞院於
        91年3月28日以90年度訴字第398號判決駁回，並無不合
        等由駁回其復查之申請，經核並無不妥。
      茲原告復執前詞爭執，並訴稱營業稅部分雖經訴訟終結
        ，然其中尚餘疑點未解，原告已依行政訴訟法第273條
        第1項第14款規定提起再審之訴審理中，請求暫緩審議
        云云，資為爭議。第查原告銷售勞務漏開發票之違章事
        證業經鈞院91年3月28日90年訴字第398號判決採為原告
        之訴駁回之依據，原告不服，提起上訴，經最高行政法
        院92年10月3日92年判字第1342號判決上訴駁回確定，
        至原告所提再審之訴，業經鈞院93年11月8日92年度再
        字第72號裁定駁回，是被告據以核定補徵營利事業所得
        稅並無不妥，原告所訴核無足採，原處分應予維持。
    2.罰鍰部分：
      按「納稅義務人已依本法規定辦理結算申報，但對依本
        法規定應申報課稅之所得額有漏報或短報情事者，處以
        所漏稅額兩倍以下之罰鍰」，為所得稅法第110條第1項
        所明定。
      本件原告86年度營利事業所得稅結算申報，短報營業收
        入9,528,624元，經檢舉人向台北市稅捐稽徵處檢舉，
        並經台北市稅捐稽徵處於88年9月6日以北市稽法甲字第
        8802530102號函移被告，有台北市稅捐稽徵處88年9月6
        日北市稽法甲字第8802530102號函、原告代表人甲○○
        之談話筆錄附卷可資佐證。被告初查乃按原告所短漏稅
        額452,609元處1倍之罰鍰452,600元（計至百元止），
        復查及訴願決定遞予維持，揆之首揭法條規定，核無不
        合，請予維持。
　　理  由
一、本件原告經合法通知，未於言詞辯論期日到場，核無行政訴
    訟法第218條準用民事訴訟法第386條所列各款情形，爰依被
    告之聲請，由其一造辯論而為判決，合先敘明。
二、按「在前項核課期間內，經另發現應徵之稅捐者，仍應依法
    補徵或並予處罰；．．．」，稅捐稽徵法第21條第2項定有
    明文。又按「納稅義務人應於每年2月20日起至3月底止，填
    具結算申報書，向該管稽徵機關，申報其上一年度內構成綜
    合所得總額或營利事業收入總額之項目及數額，以及有關減
    免、扣除之事實，並應依其全年應納稅額減除暫繳稅額、尚
    未抵繳之扣繳稅額及可扣抵稅額，計算其應納之結算稅額」
    、「納稅義務人已依本法規定辦理結算申報，但對依本法規
    定應申報課稅之所得額有漏報或短報情事者，處以所漏稅額
    兩倍以下之罰鍰」，分別為所得稅法第71條第1項、第110條
    第1項所規定。
三、本件原告係從事旅館（社）業（行業標準代號8802－11），
    其86年度核定為應使用統一發票之營利事業，惟於期間內銷
    售勞務時未依規定開立統一發票致漏報銷售額，嗣台北市稅
    捐稽徵處依據他人檢舉查獲審理結果，認原告自85年1月至
    88年4月間銷售勞務，短漏開統一發票並漏報銷售額計
    29,386,699元（未含稅），逃漏營業稅1,469,335元，另未
    依規定取得進項憑證金額計538,160元，除核定補徵所漏稅
    款1,469,335元外，並按所漏稅額處五倍罰鍰7,346,600元（
    計至百元止），暨處以未依規定取得進項憑證金額538,160
    元5%罰鍰26,908元，原告對營業稅本稅及罰鍰部分提起行政
    救濟及行政訴訟，經本院90年度訴字第398號判決原告之訴
    駁回後，原告不服，提起上訴，嗣全案經最高行政法院以92
    年度判字第1342號判決確定在案。被告初查乃據予以核定原
    告於86年度逃漏所得額計9,528,624元（不含稅），除補徵
    稅額452,609元外，並課處漏稅罰鍰等情，有原告86年度營
    利事業所得稅結算申報書、原告代表人甲○○談話筆錄及台
    北市稅捐稽徵處稽核報告書等影本附於原處分卷可稽。經查
    原告於86年度部分銷售勞務漏未開立發票，致漏報營業收入
    9,528,624元，而有逃漏營業稅之違章事實，業經最高行政
    法院92年度判字第1342號判決確定認定在案，嗣亦經本院以
    92 年度再字第72號裁定駁回原告再審之訴，有上開判決及
    裁定正本影本各1份在卷為憑，足見原告有漏報營業收入之
    事實，是被告據以核定其漏報所得額452,609元，即非無憑
    ，所為漏報營業收入之核定及據以補徵稅額暨課處漏稅罰之
    處分，於法要無不合。從而本件被告所為處分，揆諸首揭法
    條規定，並無違誤，訴願決定予以維持，亦無不合，原告之
    訴難認有理由，自應予以駁回。
據上論結，本件原告之訴為無理由，爰依行政訴訟法第218條、
第98條第3項前段、民事訴訟法第385條第1項前段，判決如主文
。
中　　華　　民　　國　　94　　年　 　5　　月　 12  　 日
                    第二庭審判長  法    官  鄭忠仁
                                  法    官  蕭忠仁
                                  法    官  林育如
上為正本係照原本作成。
如不服本判決，應於送達後20日內，向本院提出上訴狀並表明上
訴理由，如於本判決宣示後送達前提起上訴者，應於判決送達後
20日內補提上訴理由書（須按他造人數附繕本）。
中　　華　　民　　國　　94　　年　 　5　　月　 12  　 日
   　　　　　　　　　　　　　　   書 記 官　林惠堉
